臺灣基隆地方法院刑事裁定
111年度聲字第63號
聲  請  人  臺灣基隆地方檢察署檢察官
受  刑  人  吳紹麟


                    （現在法務部○○○○○○○執行中，目 前另案暫寄押在法務部○○○○○○○○○○○中）
上列聲請人因受刑人數罪併罰有二裁判以上，聲請定其應執行之
 刑（111年度執聲字第19號），本院裁定如下：
    主  文
吳紹麟所犯如附表編號1至4所示各罪所處之刑，應執行有期徒刑
柒年貳月。　　
    理  由
一、本件聲請意旨略以：受刑人吳紹麟所犯如附表編號1至編號4
    所示案件，先後經如附表編號1至編號4所示法院判決各罪所
    處之刑，並各確定在案，依刑法第53條及第51條第5款規定
    ，應定其應執行之刑，爰依刑事訴訟法第477條第1項聲請本
    院定其應執行之刑等語。
二、按依刑法第53條應依刑法第51條第5款至第7款之規定，定其
    應執行之刑者，由該案犯罪事實最後判決之法院之檢察官，
    聲請該法院裁定之，刑事訴訟法第477條第1項定有明定。又
    數罪併罰，有二裁判以上者，依第51條之規定，定其應執行
    之刑，而宣告多數有期徒刑者，於各刑中之最長期以上，各
    刑合併之刑期以下，定其刑期，但不得逾30年，刑法第53條
    、第51條第 5款亦有明文；再依刑法第2條第1項規定：「行
    為後法律有變更者，適用行為時之法律。但行為後之法律有
    利於行為人者，適用最有利於行為人之法律」。而刑法第50
    條有關數罪併罰要件之規定已於民國102年1月23日修正，並
    自102年1月25日起施行。修正前刑法第50條規定：「裁判確
    定前犯數罪者，併合處罰之」；修正後刑法第50條規定：「
    裁判確定前犯數罪者，併合處罰之。但有下列情形之一者，
    不在此限：一、得易科罰金之罪與不得易科罰金之罪。二、
    得易科罰金之罪與不得易服社會勞動之罪。三、得易服社會
    勞動之罪與不得易科罰金之罪。四、得易服社會勞動之罪與
    不得易服社會勞動之罪。前項但書情形，受刑人請求檢察官
    聲請定應執行刑者，依第51條規定定之」，即增訂第 1項但
    書及第 2項之規定。經比較新舊法結果，法院裁定定應執行
    刑時，未必減免受刑人之刑期，而修正前刑法剝奪受刑人原
    得自行決定是否聲請定執行之權利，屬不利於受刑人，自應
    適用新法之規定，為得否定其應執行刑之依據。準此，合於
    數罪併罰之數罪，其中有得易科罰金之罪與不得易科罰金之
    罪，須經受刑人請求檢察官聲請，始得定其應執行之刑。又
    「有二裁判以上，經定其執行刑後，又與其他裁判併合而更
    定其執行刑者，前定之執行刑當然失效，仍應以原來宣告之
    數個刑罰計算，而不以當時該數罪所定應執行刑為計算之基
    準」，最高法院57年度台抗字第 198號裁定意旨可資參照。
    再者，最高法院91年度台非字第32號裁定意旨復認為上開更
    定應執行刑，不應比原定之執行刑加計其他裁判刑期後為重
    ，否則與法律之內部界限有悖，亦屬違法。末按數罪併罰中
    之一罪，依刑法規定得易科罰金，若因與不得易科之他罪併
    合處罰結果而不得易科罰金時，原可易科部分所處之刑，自
    亦無庸為易科折算標準之記載，此有司法院大法官會議釋字
    第 144號解釋意旨可參。復按定應執行之刑，應由犯罪事實
    最後判決之法院檢察官聲請該法院依上開規定裁定之，不能
    因犯罪之一部分所科之刑業經執行完畢而認檢察官之聲請為
    不合法，予以駁回，至已執行部分自不能重複執行，應由檢
    察官於指揮執行時扣除之，此與定應執行之刑之裁定無涉，
    亦有最高法院81年度台抗字第28號、82年度台抗字第 313號
    、86年度台抗字第 472號等判決意旨參照。查，本件依刑法
    第2條第1項前段之規定，新法規定對本件受刑人並無何有利
    不利之處，自毋須依該條項規定為新舊法之比較，而應循一
    般法律適用之原則適用裁判時法，合先敘明。
三、查，本件受刑人吳紹麟所犯如附表編號1至編號4所示案件，
    先後經如附表編號1至編號4所示法院判決各罪所處之刑，並
    均經分別確定在案，此有臺灣基隆地方法院110年度訴字第1
    00號、臺灣高等法院110年度上訴字第2657號、臺灣基隆地
    方法院110年度訴字第272號刑事判決書、臺灣高等法院被告
    前案紀錄表各 1份在卷可稽。復依上開規定及說明，附表編
    號1、編號3至4所示之罪為不得易科罰金之罪，與附表編號2
    所示之罪雖為得易科罰金之罪，惟經受刑人依刑法第50條第
    2項規定請求檢察官向本院聲請合併定應執行刑，此有請求
    聲請定應執行刑狀1紙附卷可參（見臺灣基隆地方檢察署111
    年度執聲字第19號卷第2頁），應認聲請人依刑事訴訟法第4
    77條第1項之規定，以本院為犯罪事實最後判決之法院，聲
    請定其應執行之刑為正當，併酌本件受刑人如附表編號1至
    編號4所示案件，先後經本院判決確定如附表編號1至編號4
    所示各罪所處之刑，本院審核其犯後態度良好，並考量被告
    販賣之次數、數量及獲利均非多，惡性顯然遠不如長期大量
    販賣毒品之「大盤」、「中盤」毒梟，兼衡酌被告始終坦承
    犯行之犯後態度、自述國中肄業之智識程度、勉持之家庭經
    濟狀況、未婚、與叔叔同住，領有殘障津貼補助，並有本院
    110年度訴字第272號刑事判決書在卷可佐，復酌量其犯罪動
    機、目的、手段，販賣毒品數量甚微，所得非鉅、犯罪所生
    危害等一切情狀，爰依上開規定及說明，定其應執行之刑如
    主文所示，用以鼓勵受刑人內心醒悟反省，勿販毒害別人，
    勿以錢換毒，毒留己身害自己，尚且自己家人要另存一筆錢
    醫療自己身體，這樣做有時候，自己想通了一些事，才發現
    自己所為係得不償失，亦勿心存僥倖，否則，販賣毒品種如
    是因、得上開如是果，後悔會來不及，因此，日後亦不要再
    販賣毒品之害人害已，且乘目前自己還來得及回頭，人生只
    有一次機會而已，凡走過的人生也不會再重來過1次，自己
    要給自己機會，因為人在的時候，以為來日方長什麼都有機
    會，其實人生是減法，過一日，就少一日，自己不要在心情
    糟爛差的時候，去施用毒品或販毒違法犯紀，人生之旅有時
    候，沒有下一次，沒有機會重來，沒有暫停繼續；有時候，
    錯過了現在，就永遠永遠的沒機會了，自己用心甘情願的戒
    毒心，自己不再害己用害，自己不要結交損友，不要再違法
    犯紀，宜親近有德，遠避凶人，惡念不存，行善福報，善惡
    兩途，禍福攸分，一切唯心自召，夫心起於善，善雖未為，
    禍已不存；或心起於惡，惡雖未為，福已不存，職是，其有
    曾行惡事，後自改悔，諸惡莫作，眾善奉行，久久必獲吉慶
    ，所謂轉禍為福也，因此，正邪善惡完全繫在自己這念心之
    當下抉擇，職是，自己宜改不好宿習惡性、改自己當下一念
    毒惡心，不要一再想販毒抉擇硬擠入牢獄的世界，苦了自己
    ，為難了別人，自己何必如此害自己呢？因此，自己要積極
    而正向切斷毒販找尋自己之線索環境，適時治療自己過去吸
    毒對自己腦部功能失調之神經系統功能病變回復正常，亦可
    調適自己精神人格之違常回復正常狀態，且自己要好好想一
    想，日後自己若重病臥床時，為自己給付醫療費用係毒友嗎
    ？為自己無怨無悔付出照顧心力者係毒友嗎？自己平時又回
    饋多少給這些無怨無悔付出照顧自己的親人？毒友係自己生
    命中之貴人會出錢出力無怨無悔日夜照顧重病臥床的自己嗎
    ？是日已過，命亦隨減，自己應反省之，不要存毒在己身，
    多存平安健康錢，亦莫輕吸毒販毒小惡，以為無殃，水滴雖
    微，漸盈大器，毒癮惡習，歷久不亡，小過不改，積足滅身
    ，且防毒癮慾如防逆水之舟，才歇手便向下流，是自己當下
    一念貪吸毒癮販毒慾之塞智為昏、變恩為仇、染潔為污，壞
    了自己的身心健康，更不要在生命盡頭往回看時，來不及救
    自己，才後悔，為時則晚，試想看看自己日後若死亡時，替
    自己辦後事的係毒友、損友出錢出力嗎？因此，自己善思反
    省，早日改過從善，就從現在當下一念心正善抉擇不販毒吸
    毒，自己不殘害人害己，心甘情願改過，自己一個小小的心
    念變成行為時，便能成了習慣，從而形成性格，而性格就決
    定自己一生的運勢成敗，自己依本分而遵法度，善人親近之
    ，惡莫作，善奉行，永無惡曜加臨，這樣才是對自己、大家
    好的人生，保護自己亦係保護大家，則日日平安喜樂，永不
    嫌晚。
四、依刑事訴訟法第477條第1項，刑法第53條、第51條第5 款，
    裁定如主文。     
中　　華　　民　　國　　111 　年　　1 　　月　　13　　日
　　　　　　　    刑事第三庭法　官　施添寶 
以上正本證明與原本無異。　                              
對於本件裁定如有不服，應於收受送達後5日內，向本院提出抗
告書狀，敘述抗告之理由，抗告於臺灣高等法院。
中　　華　　民　　國　　111 　年　　1 　　月　　14　　日
                            書記官  陳怡文

附表：受刑人吳紹麟定應執行刑案件一覽表。
編         號         １        ２        3 罪         名  犯販賣第二級毒品罪 犯妨害公務執行罪 犯販賣第二級毒品罪 宣    告    刑  處有期徒刑伍年壹月  處有期徒刑參月， 如易科罰金，以新 台幣壹仟元折算壹 日 處有期徒刑貳年捌月  犯  罪  日  期  109年12月9日 109年12月9日 109年11月14日 偵查（自訴）機關年   度  案   號  臺灣基隆地方檢察署109年度偵字第7350號、110年度偵字第659號 臺灣基隆地方檢察署109年度偵字第7350號、110年度偵字第659號 臺灣基隆地方檢察署110年度偵字第3702號、第3703號 最  後   事實審 法    院 臺灣高等法院 臺灣高等法院 臺灣基隆地方法院  案    號 110年度上訴字第2657號 110年度上訴字第2657號 110年度訴字第272號  判決日期 110年9月30日 110年9月30日 110年9月30日 確  定   判  決 法    院 臺灣高等法院 臺灣高等法院 臺灣基隆地方法院  案    號 110年度上訴字第2657號 110年度上訴字第2657號 110年度訴字第272號  判    決確定日期 110年11月8日 110年9月30日 110年11月3日 是否為得易科罰  金之案件        否       是      否 備           註  臺灣基隆地方檢察署110年度執字第1620號。  臺灣基隆地方檢察署110年度執字第1621號。  臺灣基隆地方檢察署111年度執字第44號。 註：編號3、4，經本院110年度訴字第272號判決判處應執行有期徒刑3年確定。 
　　　
　　　
編         號         4    罪         名  犯販賣第二級毒品罪   宣    告    刑  處有期徒刑貳年捌月   犯  罪  日  期  109年11月27日   偵查（自訴）機關年   度  案   號  臺灣基隆地方檢察署110年度偵字第3702號、第3703號   最  後   事實審 法    院 臺灣基隆地方法院    案    號 110年度訴字第272號    判決日期 110年9月30日   確  定   判  決 法    院 臺灣基隆地方法院    案    號 110年度訴字第272號    判    決確定日期 110年11月3日   是否為得易科罰  金之案件        否   備           註  臺灣基隆地方檢察署111年度執字第44號。 註：編號3、4，經本院110年度訴字第272號判決判處應執行有期徒刑3年確定。